【裁判字號】    98,消債更,103
【裁判日期】    980527
【裁判案由】    更生事件
【裁判全文】
臺灣臺北地方法院民事裁定           98年度消債更字第103號
聲  請  人
即  債務人  甲○○
代  理  人  邵良正律師
上列當事人因消費者債務清理事件聲請更生，本院裁定如下：
    主  文
債務人甲○○自中華民國九十八年六月一日下午四時起開始更生
程序。
命司法事務官進行本件更生程序。
    理  由
一、按債務人不能清償債務，得依消費者債務清理條例所定更生
    程序清理其債務；債務人對於金融機構因消費借貸、自用住
    宅借款、信用卡或現金卡契約而負債務，在聲請更生前，應
    提出債權人清冊，以書面向最大債權金融機構請求協商債務
    清償方案，並表明共同協商之意旨；自開始協商之翌日起逾
    九十日協商不成立，債務人得逕向法院聲請更生；法院開始
    更生程序之裁定，應載明其年、月、日、時，並即時發生效
    力；法院裁定開始更生或清算程序後，得命司法事務官進行
    更生或清算程序，消費者債務清理條例第3 條、第151 條第
    1 項、第153 條、第45條第1 項、第16條第1 項分別定有明
    文。
二、本件債務人主張: 伊為就讀夜校，轉任低起薪工作，因入不
    敷出，即以借支貼補學雜、通勤及生活費等開銷，進修期間
    並患得糖尿病等，增加醫療開支，嗣因以卡養卡及循環利息
    等情事，累積龐大債務; 又銀行持續催收騷擾任職公司，債
    務人迫於無奈而離職，後藉打零工及派報之微薄工資，根本
    無力清償債務; 雖96年幸回原任職公司，然因父親中風及腎
    病需洗腎，債務人為照護之而無力另取得兼職收入，債務人
    並已提出債權人清冊，以書面向最大債權金融機構請求共同
    協商債務清償方案。惟債務人薪資所得扣除必要支出，仍無
    以負擔最大債權銀行所提每月繳付20,464元或二階段月付12
    ,000 元之還款方案，致協商不成立。又債務人無擔保或無
    優先權之債務總額未逾新臺幣1,200萬元，復未經法院裁定
    開始清算程序或宣告破產，爰向本院聲請更生等語。
三、經查，債務人主張之上開事實，業據提出財產及收入狀況說
    明書、財產歸屬資料清單、綜合所得稅各類所得資料清單、
    帳戶存摺、聯合徵信中心債權人清冊、前置協商不成立通知
    書、病歷摘要、債務人全戶戶籍謄本等件為證，核無不符。
    債務人負債總額3,864,595元，與最大債權銀行台新銀行進
    行前置協商程序，銀行提供分180期每月攤還各銀行合計20,
    464元，或二階段月付12,000元之方案，惟二階段方案清償
    期間較長且甚具不確定性，債務人拒採之，仍非即可謂其顯
    無協商之誠意; 又債務人陳報每月所得28,000元，扣除必要
    生活暨扶養費用支出14,812元，實不足依協商條件履行還款
    協議，是最大債權銀行稱債務人未能接受顯足以負擔之還款
    方案致協商不成立，尚難採認。又債務人自陳仍願負擔每月
    12,000元之還款方案，堪予認定其尚可於更生程序清償債務
    。本件復查無債務人有消費者債務清理條例第6條第3項、第
    8條或第46條各款所定駁回更生聲請之事由存在，則債務人
    聲請更生，應屬有據，爰依首揭規定裁定如主文。
中    華    民    國    98    年    5    月    27    日
              民事第三庭    法      官  黃明發
上為正本係照原本作成
本件不得抗告
本裁定已於98年6月1日下午4時公告。
中    華    民    國    98    年    5    月    27    日
                            書  記  官  陳怡如


司法院資訊處製作；財團法人民間司法改革基金會備份。
